# 咨询陈版关于少数股东权益的问题

提问人：18613058445 时间：2023-02-09 12:44:44
A公司持有B公司100%股权，A公司持有C公司51%股权（另一股东为D公司，股权比例为49%），B公司和C公司分别持有E公司70%、30%股权，假设A公司无其他子公司，上述情况下，在A公司合并报表层面，少数股权权益是否只需要按照C公司净资产 D 公司持股比例 49% 计算，是否需要考虑 E 公司少数股东间接持股（ 30% 49%=14.70%）的少数股权权益？

回答人：chenyiwei
本案例中，假设A可以控制B、C、E，则少数股东权益仅体现于D持有C的49%股权。即，少数股东权益等于C在对E公司的股权投资进行权益法核算后C公司净资产、净利润的49%。